臺灣新竹地方法院民事簡易判決
110年度竹北簡字第145號
原      告  良京實業股份有限公司

法定代理人  平川秀一郎

訴訟代理人  林沛汝  
被      告  范揚鐘  

上列當事人間請求清償債務事件，本院於民國110年5月4日辯論
終結，判決如下：
    主  文
被告應給付原告新臺幣壹拾參萬零貳佰壹拾壹元，及其中新臺幣
壹拾貳萬玖仟貳佰壹拾壹元自民國一○四年十二月十六日起至清
償日止，按週年利率百分之十五計算之利息。
訴訟費用由被告負擔。
本判決得假執行；但被告如以新臺幣壹拾參萬零貳佰壹拾壹元為
原告預供擔保後，得免為假執行。 
    事實及理由
壹、程序方面：
    按訴狀送達後，原告不得將原訴變更或追加他訴，但擴張或
    減縮應受判決事項之聲明者，不在此限，民事訴訟法第255
    條第1項第3款定有明文。本件原告起訴時，訴之聲明為：被
    告應給付原告新臺幣（下同）130,211元，及其中129,211元
    自民國95年3月7日起至104年8月31日止，按週年利率20%計
    算之利息，及自104年9月1日起至清償日止，按週年利率15%
    計算之利息，暨違約金1,200元。嗣於110年5月4日當庭減縮
    利息、捨棄違約金之請求，變更其聲明為：被告應給付原告
    130,211元，及其中129,211元自104年12月16日起至清償日
    止，按週年利率15%計算之利息。核原告所為，屬單純減縮
    應受判決之聲明，應予准許。
貳、實體方面：
一、原告主張：被告前向渣打國際商業銀行股份有限公司（下稱
    渣打銀行）申辦信用卡使用且申請餘額代償服務，約定被告
    得持卡於特約商店記帳消費，但應於當期繳款截止日前清償
    ，若選擇以循環信用方式繳納，仍應於當期繳款截止日前繳
    付最低付款額，並依年息20%計算循環信用利息，另若申請
    餘額代償服務並獲核准時，銀行得於核准後以動支持卡人信
    用額度方式代償持卡人指定之款項，且得將代償之金額計入
    循環信用本金，按循環信用利息規定計付利息。詎被告迄至
    95年3月6日止，共積欠130,211元未清償（其中本金為129,2
    11元）。上揭信用卡債權，業經渣打銀行於99年12月1日讓
    與原告，並於99年12月15日登報公告，惟屢經催告償還，被
    告均置之不理，爰依消費借貸及債權讓與之法律關係提起本
    件訴訟，並聲明：如主文第1項所示。
二、被告則以願意還錢，但金額必須伊能夠接受等語置辯，並聲
    明：原告之訴駁回；如受不利之判決，願供擔保請准宣告免
    為假執行。
三、本院之判斷：
　㈠原告主張之上開事實，業據提出信用卡申請書、信用卡帳單
    、約定條款、金融監督管理委員會銀行局令、債權讓與證明
    書、債權資料明細表及登報公告等件影本為證（見本院109
    年度司促字第11487號卷第7至22頁），而被告到庭表示願意
    還錢，僅辯稱金額需其能夠接受云云，對於原告主張之事實
    並未爭執，核被告所辯係屬兩造能否達成和解及被告履行債
    務能力之問題，與原告之請求有無理由，並無影響，是本院
    依調查證據之結果，堪認原告之前開主張為真實。
　㈡從而，原告依消費借貸及債權讓與之法律關係，請求被告給
    付如主文第1項所示之金額及利息，即無不合，應予准許。
四、本件係依民事訴訟法第427條第1項適用簡易訴訟程序所為被
    告敗訴之判決，爰依民事訴訟法第389條第1項第3款之規定
    ，依職權宣告假執行。另被告陳明願供擔保，聲請宣告免為
    假執行，合於法律規定，爰併依同法第392條第2項之規定，
    酌定相當之擔保金額宣告之。
五、訴訟費用負擔之依據：民事訴訟法第78條。　　
中　　華　　民　　國　　110 　年　　5 　　月　　31　　日
                  竹北簡易庭    法　官　彭淑苑
以上正本係照原本作成。
如對本判決上訴，須於判決送達後20日內向本院提出上訴（須按
他造當事人之人數附繕本）。如委任律師提起上訴者，應一併繳
納上訴審裁判費。
中　　華　　民　　國　　110 　年　　5 　　月　　31　　日
                                書記官　林琬茹